臺灣高等法院臺南分院刑事判決
110年度上訴字第745號
上  訴  人  臺灣嘉義地方檢察署檢察官
被      告  劉書廷

選任辯護人  郭俊銘律師（法扶律師）
上列上訴人因被告毒品危害防制條例案件，不服臺灣嘉義地方法
院109年度訴字第653號中華民國110年4月13日第一審判決（起訴
案號：臺灣嘉義地方檢察署109年度偵字第5738號），提起上訴
，本院判決如下：
    主      文
原判決關於甲○○部分撤銷。
甲○○共同販賣第三級毒品未遂，處有期徒刑壹年玖月。緩刑伍年
，緩刑期間付保護管束，並應於本判決確定之日起貳年內，向公
庫支付新臺幣拾伍萬元，及於本判決確定之日起壹年內，向指定
之政府機關、政府機構、行政法人、社區或其他符合公益目的之
機構或團體，提供貳佰小時之義務勞務。
附表一編號１至７所示之物，均沒收之，其中編號６所示之物，如
全部或一部不能沒收或不宜執行沒收時，追徵其價額。 
    事實及理由
壹、犯罪事實
    甲○○與葉祐嘉（業經原審判決確定）為同學，因葉祐嘉缺錢
    花用，乃起意以販賣第三級、第四級毒品營利，而於民國10
    9年6月27日某時，在嘉義市友愛路「香格里拉KTV」、「歌
    神KTV」向身分不詳之人購得彩虹包裝毒品咖啡包44包（含
    第三級、第四級毒品成分，詳如附表編號１所示）、格子包
    裝毒品咖啡包7包（含第三級毒品成分，詳如附表編號２所示
    ）、愷他命3包（即附表編號３），及內建多名微信WECHAT聯
    絡人之iPhone6行動電話1支（另購買預付卡1張配合使用，
    即附表編號５、６所示），由葉祐嘉以「優勝美地健康養生館
    」（Id:nnnn_1105_nn）傳送內容為：「優勝美地健康養身
    舘 泰式按摩1節1600、2節2800、4節5500，最新滿天星芳香
    精油400、巴寶麗天然香500」、「美容師全面更新」、「不
    同的效率，50/100也可配合，24小時全營業」之廣告與上開
    聯絡人，用以暗示「愷他命」（泰式按摩、美容師）每1公
    克新臺幣（下同）1,600元，毒品咖啡包（滿天星、巴寶麗
    ）每包400元或500元等販賣毒品之術語，上開廣告為網路巡
    邏警員查獲後，於109年6月30日20時5分許，以微信WECHAT
    暱稱「庭」佯裝為買家，向葉祐嘉表示欲購買毒品咖啡包5
    包及愷他命1包，葉祐嘉同意以3,600元之代價出售上開毒品
    ，並約定在嘉義市○區○○街00號比佛利汽車旅館附近交易後
    ，隨即以附表編號４所示行動電話與甲○○持用之附表編號７所
    示行動電話聯絡，告知甲○○上開毒品交易內容，邀約甲○○一
    同前往葉祐嘉並應允將交易毒品所得與甲○○平分，甲○○因而
    基於與葉祐嘉共同販賣第三級、第四級毒品以營利之犯意聯
    絡，於同日22時47分許，由葉祐嘉駕駛車牌號碼0000-00號
    自用小客車搭載甲○○抵達青年街與南京路口，喬裝為買家之
    員警依指示上車後，由葉祐嘉交付毒品咖啡包5包、愷他命1
    包，並收受現金3,600元，隨即由警員以現行犯逮捕葉祐嘉
    、甲○○，並執行附帶搜索扣得如附表所示之物而販賣未遂。
貳、認定犯罪事實所憑之證據及理由
一、刑事訴訟法第159條之5規定，被告以外之人於審判外之陳述
    ，雖不符前4條之規定，而經當事人於審判程序同意作為證
    據，法院審酌該言詞陳述或書面陳述作成時之情況，認為適
    當者，亦得為證據。當事人、代理人或辯護人於法院調查證
    據時，知有第159條第1項不得為證據之情形，而未於言詞辯
    論終結前聲明異議者，視為有前項之同意。查：本判決以下
    所引用之傳聞證據，檢察官、被告及辯護人於審判程序中均
    同意作為證據使用，或知有傳聞證據之情形而未於言詞辯論
    終結前聲明異議，本院審酌該等證據作成時之情況，並無違
    法取證之情形，又與本案有關聯性，認為以之作為證據應屬
    適當，均具有證據能力。
二、被告甲○○對上開犯罪事實坦承不諱（偵卷第39頁，本院卷第
    122頁），核與證人即共犯葉祐嘉之證述相符（警卷第3-9頁
    ，偵卷第33-40頁），並有警員職務報告（警卷第24-25頁，
    偵卷第223-230頁）、嘉義市政府警察局第一分局搜索扣押
    筆錄、扣押物品目錄表、清單、保管單及收據（警卷第26-3
    1、32-37頁、45頁，偵卷第219-221頁，原審卷第17-19頁、
    25頁）、嘉義市政府警察局查獲施用(持有)毒品案件經過情
    形紀錄表（警卷第53-54頁）、嘉義市政府警察局數位鑑識
    報告（偵卷第85-214、231-304頁）、內政部警政署刑事警
    察局鑑定書（偵卷第67-68頁）、衛生福利部草屯療養院鑑
    驗書（偵卷第9-75頁）、毒品危害防制條例案照片資料、扣
    案之毒品咖啡包、贓款照片（警卷第59-109頁）等證據可以
    佐證。
三、行為人意圖營利而購入毒品，其主觀上雖認知係為銷售營利
    ，客觀上並有購入毒品之行為，惟仍須對外銷售，始為販賣
    行為之具體實現。此之對外銷售，自買賣毒品之二面關係以
    觀，固須藉由如通訊設備或親洽面談與買方聯繫交易，方能
    供買方看貨或與之議價，以實現對特定或可得特定之買方銷
    售；至於對不特定人或特定多數人行銷，進行宣傳、廣告，
    以招攬買主之情形（例如在網路上或通訊軟體「LINE」群組
    ，發布銷售毒品之訊息以求售），因銷售毒品之型態日新月
    異，尤以現今網際網路發達，透過電子媒體或網路方式宣傳
    販毒之訊息，使毒品之散布更為迅速，依一般社會通念，其
    惡性已對於販賣毒品罪所要保護整體國民身心健康之法益，
    形成直接危險，固得認開始實行足以與販賣毒品罪構成要件
    之實現具有必要關聯性之行為，已達著手販賣階段（最高法
    院109年度台上大字第4861號裁定意旨參照）。本件共犯葉
    祐嘉於取得毒品後，於109年6月30日前某時，以「優勝美地
    健康養身舘」發送微信WECHAT廣告，內容以術語方式暗示販
    賣毒品咖啡包及愷他命，而網路巡邏警員查獲後，透過微信
    WECHAT軟體與其約定購買毒品之種類、數量及價錢，並約定
    地點見面，葉祐嘉再邀被告甲○○備妥約定販賣之毒品咖啡包
    及愷他命前往現場交易，並由喬裝為買家之警員所查獲，是
    被告甲○○與共犯葉祐嘉已著手於毒品販賣，僅因購毒者為警
    員所喬裝，並無購買毒品之真意而未完成毒品交易，屬販賣
    毒品未遂，堪以認定。
四、共同犯罪之意思不以在實行犯罪行為前成立為限，若了解最
    初行為者之意思而於其實行犯罪之中途發生共同之意思而參
    與實行者，亦足成立相續之共同正犯（最高法院103年度台
    上字第2258號判決意旨參照）。刑法之相續共同正犯，基於
    凡屬共同正犯，對於共同意思範圍內之行為均應負責之原則
    ，共同犯罪之意思不以在實行犯罪行為前成立者為限，若了
    解最初行為者之意思而於其實行犯罪之中途發生共同之意思
    而參與實行者，亦足成立；故對於發生共同犯意以前其他共
    同正犯所為之行為，苟有就既成之條件加以利用而繼續共同
    實行犯罪之意思，則該行為即在共同意思範圍以內，應共同
    負責（最高法院98年度台上字第4230號、第7972號判決意旨
    參照）。本件向上游取得毒品、發送廣告並與警員約定交易
    毒品之販賣毒品前階段行為，雖均由共犯葉祐嘉所為，然共
    犯葉祐嘉於邀約被告甲○○一同前往交易毒品時，已經告知被
    告甲○○係前往約定地點與他人交易毒品，並同意與被告甲○○
    平分販毒所得，此為共犯葉祐嘉以證人身分證稱：每包咖啡
    包我賣400元，我和甲○○一人一半，我於109年6月30日22時
    許，打電話給甲○○，約出來吃飯，吃完後我跟他說有事情要
    去找人，要不要一起去，去的話我會分一點錢給甲○○，在路
    途上，我告訴甲○○就是要去賣毒品咖啡包及愷他命，我還沒
    有講價錢，但有說錢一人一半，甲○○說好，因為我一個人會
    害怕等語（偵卷第36-37頁）在卷，並為被告甲○○所坦承（
    同卷第36-37頁、39頁），是被告甲○○雖未實際參與前階段
    之取得毒品、聯繫交易毒品行為，然業經共犯葉祐嘉告知犯
    罪之計畫，且約定平分犯罪所得，其以自己犯罪之意思參與
    ，並就共犯所為既成之條件加以利用而繼續共同實行犯罪，
    屬共同正犯。
五、綜上，被告甲○○之自白與上開證據可以互為補強，堪信為真
    實，本件事證已經明確，應依法論罪科刑。　　
參、論罪科刑及撤銷原判決之理由
一、被告甲○○行為後，毒品危害防制條例第4條第3項、第17條第
    2項規定，於109年1月15日修正公布，於109年7月15日生效
    施行，其中第4條第3項、第4項規定，提高併科罰金上限；
    第11條第5項持有第三級毒品罪，構成要件由持有第三級毒
    品純質淨重20公克以上，修正為純質淨重5克以上，擴大持
    有第三級毒品刑事處罰之範圍；增定第9條第3項，犯前5條
    （含第4條）之罪而混合二種以上毒品（含混合同級別毒品
    之情況，見修法理由說明）加重其刑之規定；第17條第2項
    之偵審自白減刑要件，由「偵查及審判中均自白者，減輕其
    刑」，修正為「偵查及歷次審判中均自白者，減輕其刑」，
    減刑之要件更為嚴格，是綜合比較之結果，修正後之規定並
    未更有利於被告甲○○，應依刑法第2條第1項前段規定，整體
    適用修正前之規定。是核被告甲○○所為，係犯修正前毒品危
    害防制條例第4條第6項、第3項、第4項之販賣第三級、第四
    級毒品未遂罪。被告甲○○與共犯葉祐嘉販賣前持有如附表所
    示第三級、第四級毒品，純質淨重合計未達20公克，不成立
    修正前毒品危害防制條例第11條第5項、第6項持有第三級、
    第四級毒品之罪，併予敘明。被告甲○○與共犯葉祐嘉以一行
    為同時販賣第三級、第四級毒品未遂，侵害法益單一，實行
    行為重疊，屬想像競合犯，應從一重之販賣第三級毒品未遂
    罪論處。被告甲○○與共犯葉祐嘉有犯意聯絡及行為分擔，應
    論以共同正犯。
二、刑之減輕
㈠、被告甲○○與共犯葉祐嘉販賣毒品犯行，屬未遂犯，犯罪所生
    損害較輕，爰依刑法第25條第2項規定，減輕其刑。　　
㈡、被告甲○○於偵查及審判中均自白犯行（偵卷第39頁，本院卷
    第122頁），依修正前毒品危害防制條例第17條第2項規定減
    輕其刑，並遞減之。
㈢、被告甲○○與共犯葉祐嘉本件犯行係針對不特定多數人發送廣
    告，影響層面廣大，且單次交易金額達3,600元，雖因遭查
    獲而未遂，然仍扣得如附表所示大量毒品，犯罪情節並不輕
    微，而本件被告甲○○已因未遂犯及偵審自白規定遞減輕其刑
    ，減輕後之法定最低刑度，已足以適當評價其本件犯行，並
    無情輕法重，客觀上足以引起一般人同情之情況，爰不依刑
    法第59條規定減輕其刑。
三、撤銷原判決之理由
　　原判決以被告甲○○共同販賣第三級、第四級毒品未遂犯行，
    事證明確，比較新舊法後，論以修正前毒品危害防制條例第
    4條第6項、第3項、第4項之販賣第三級、第四級毒品未遂罪
    ，並依想像競合之規定，從重論以修正前毒品危害防制條例
    第4條第6項、第3項之販賣第三級毒品未遂罪，雖非無見，
    然查：㈠刑法第2條第1項規定，行為後法律有變更者，適用
    行為時之法律。但行為後之法律有利於行為人者，適用最有
    利於行為人之法律，係採從舊從輕之原則。而所謂「法律有
    變更」，係指足以影響行為之可罰性範圍及其法律效果之法
    律修正而言，比較時應就罪刑有關之共犯、未遂犯、連續犯
    、牽連犯、結合犯、以及累犯加重、自首減輕、暨其他法定
    加減原因、與加減例等一切情形，綜其全部之結果，而為比
    較，再適用有利於行為人之法律處斷，且應就罪刑有關之一
    切情形，比較其全部之結果，而為整體個之適用（最高法院
    96年度台上字第2233號判決意旨參照），原判決比較新舊法
    部分，僅針對修正前後毒品危害防制條例第4條第3項、第4
    項、第17條第2項規定予以比較，然本件另有修正後毒品危
    害防制條例第9條第3項關於混合販賣毒品加重其刑，及第11
    條第5項關於持有第三級毒品罪法定構成要件之修正，屬關
    於可罰性範圍及其法律效果之修正，原判決漏未比較。㈡有
    期徒刑、拘役、罰金減輕者，減輕其刑至二分之一。有二種
    以上刑之加重或減輕者，遞加或遞減之。刑法第66條前段、
    第70條定有明文，本件被告甲○○販賣第三級毒品未遂罪，依
    刑法第25條第2項及修正前毒品危害防制條例第17條第2項規
    定，遞減輕其刑後，法定最低刑度為有期徒刑1年9月，乃原
    判決就被告甲○○本件犯行，量處有期徒刑1年8月，已超越法
    定刑之範圍，自有適用法律之違誤。是以，檢察官以原判決
    量刑違背法令為由提起上訴，請求撤銷原判決，為有理由，
    應由本院撤銷改判，以期適法。
四、爰審酌第三級毒品於青少年間氾濫之情況嚴重，其原因不外
    取得管道方便、價格較低，且第三級毒品以類似咖啡或食品
    外觀包裝，易使人疏於防備，影響層面廣大，對青少年之危
    害性不亞於第一級、第二級毒品，且施用第三級毒品雖成癮
    性稍低，然對於人體之傷害卻未必輕微，可能造成遺害終身
    之後遺症，被告甲○○未能慮及行為之危害性與嚴重性，僅因
    共犯葉祐嘉之邀約，而共同前往交付毒品，並藉以獲利，實
    有不該，然本院考量被告甲○○並非主導本件犯行之地位，並
    無證據證明曾參與發送廣告或向上游毒販取得毒品之前階段
    犯行，犯罪情節相對輕微，並斟酌被告甲○○未婚，無子女，
    現與母親同住，為單親家庭等家庭生活狀況；現從事洗車兼
    業務工作，月收入不高；高職畢業之教育程度；無犯罪科刑
    紀錄之素行，暨其犯後態度及其他一切情狀，量處如主文所
    示之刑。
五、被告甲○○未曾因故意犯罪，受有期徒刑以上刑之宣告，有臺
    灣高等法院被告前案紀錄表可查，考量被告甲○○本件屬於被
    動受邀參與犯罪，對於犯罪之發起與進行並無決策能力，而
    被告甲○○行為時僅19歲之年紀，脫離學校教育未久，涉世亦
    未深，對於行為之嚴重性未能清楚知曉，而本件共犯葉祐嘉
    與被告甲○○為同學關係，亦使被告甲○○疏於防備而涉入犯罪
    ，其犯罪參與之動機尚難謂惡劣，惡性亦非重大，且本件犯
    行因遭警查獲而未遂，並未造成毒品散播之危害，而被告甲
    ○○於偵查及審理中均坦承犯行，已可見其悔悟之心，衡酌刑
    罰係以矯正犯罪行為人助其回歸社會正常生活為主要目的，
    應報效果則為次要目的，本院認為上開所宣告之刑，應依暫
    不執行為適當，爰依刑法第74條第1項第1款規定，宣告緩刑
    5年，另為確實督促被告甲○○遵守法秩序，併依同法第74條
    第2項第4款、第5款規定，命被告甲○○應於本判決定之日起2
    年內，向公庫支付15萬元，及於本判決確定之日起1年內，
    向指定之政府機關、政府機構、行政法人、社區或其他符合
    公益目的之機構或團體，提供200小時之義務勞務，並依刑
    法第93條第1項第2款之規定，諭知於緩刑期間內付保護管束
    。
六、刑法之沒收，乃獨立於刑罰及保安處分以外之法律效果，非
    屬刑罰之從刑。不論係違禁物、供犯罪所用、犯罪預備之物
    、犯罪所生之物及犯罪所得，均可為沒收之標的。沒收之作
    用，乃存於犯罪事實或不法事實中禁制物之剝奪，不以有刑
    事責任為必要，而以應剝奪之標的（物或不法利益）為對象
    ，應剝奪標的之所在，即為沒收之所在。於數人共同犯罪時
    ，上開違禁物、供犯罪所用、犯罪預備之物或犯罪所生之物
    ，究應如何諭知沒收，已不能依共同正犯責任共同原則，附
    屬於刑罰而為相同之諭知，而應依立法目的、沒收標的之性
    質及其存在狀態，為下列不同之處理：⒈沒收標的為違禁物
    時，因違禁物本身具社會危害性，重在除去。故刑法第38條
    第1項規定，不問屬於犯罪行為人與否，沒收之。則於數人
    共同犯罪時，除非違禁物已滅失或不存在，均應對各共同正
    犯諭知沒收。⒉刑法第38條之1第1項前段犯罪所得沒收之規
    定，同以「屬於犯罪行為人者」，為沒收要件。則於數人共
    同犯罪時，因共同正犯皆為犯罪行為人，所得屬全體共同正
    犯，本亦應對各共同正犯諭知沒收。然因犯罪所得之沒收，
    在於避免被告因犯罪而坐享利得，基於有所得始有沒收之公
    平原則，如犯罪所得已經分配，自應僅就各共同正犯分得部
    分，各別諭知沒收。⒊毒品危害防制條例第19條第1項規定「
    犯第四條至第九條、第十二條、第十三條或第十四條第一項
    、第二項之罪者，其供犯罪所用之物，不問屬於犯罪行為人
    與否，均沒收之。」，為刑法第38條第2項後段所稱之特別
    規定。其立法採用與違禁物沒收相同之規範標準，並藉由剝
    奪其物，以預防並遏止相關犯罪之發生。故於數人共同犯罪
    時，均應對各共同正犯諭知沒收。此與上述裁量沒收並不相
    同。（最高法院107年度台上字第2697號判決意旨參照）。
    經查：
㈠、扣案如附表編號１至３所示毒品，屬違禁物，依刑法第38條第1
    項規定，不問屬於犯罪行為人與否，均沒收之。
㈡、扣案如附表編號４、７所示行動電話，各為共犯葉祐嘉、被告
    甲○○所有，用於互相聯繫本件交易毒品事宜所用，編號５、６
    所示行動電話及預付卡，則為共犯葉祐嘉所有，用於散播販
    賣毒品廣告及與員警約定交易毒品所用，各為其等供述在卷
    （原審卷第178頁、188頁），依毒品危害防制條例第19條第
    1項規定，均諭知沒收。其中附表編號６所示預付卡未扣案，
    另依刑法第38條第4項規定，諭知於全部或一部不能沒收或
    不宜執行沒收時，追徵其價額。
㈢、扣案現金2,800元，與本案販賣第三級毒品未遂犯行無關；扣
    案之淡黃色結晶1包，經送檢驗結果未檢出有毒品成分，有
    衛生福利部草屯療養院109年7月16日草療鑑字第1090700145
    號鑑驗書（偵卷第69-71頁）在卷可查，均不予宣告沒收。
肆、應適用之法律：刑事訴訟法第369條第1項前段、第364條、
    第299條第1項前段，刑法第11條、第2條第1項前段、第28條
    、第25、第55條前段、第74條第1項第1款、第2項第4款、第
    5款、第93條第1項第2款、第38條第1項、第4項，修正前毒
    品危害防制條例第4條第6項、第3項、第4項、第17條第2項
    、第19條第1項。
本案經檢察官詹喬偉提起公訴、檢察官廖俊豪提起上訴、檢察官
陳昱旗到庭執行職務。
中　　華　　民　　國　　110 　年　　9 　　月　　28　　日
                  刑事第一庭 　 審判長法  官　楊清安
                  　　　　　　　　　　法  官　陳顯榮
                            　　　　　法　官  蕭于哲
以上正本證明與原本無異。
如不服本判決應於收受送達後20日內向本院提出上訴書狀，其未
敘述上訴理由者，並得於提起上訴後20日內向本院補提理由書（
均須按他造當事人之人數附繕本）「切勿逕送上級法院」。
　　　　　                  　　　　　書記官　徐振玉   
中　　華　　民　　國　　110 　年　　9 　　月　　28　　日
附錄本案論罪科刑法條全文
修正前毒品危害防制條例第4條
製造、運輸、販賣第一級毒品者，處死刑或無期徒刑；處無期徒
刑者，得併科新臺幣二千萬元以下罰金。
製造、運輸、販賣第二級毒品者，處無期徒刑或七年以上有期徒
刑，得併科新臺幣一千萬元以下罰金。
製造、運輸、販賣第三級毒品者，處七年以上有期徒刑，得併科
新臺幣七百萬元以下罰金。
製造、運輸、販賣第四級毒品者，處五年以上十二年以下有期徒
刑，得併科新臺幣三百萬元以下罰金。
製造、運輸、販賣專供製造或施用毒品之器具者，處一年以上七
年以下有期徒刑，得併科新臺幣一百萬元以下罰金。
前五項之未遂犯罰之。
附表、應沒收、追徵之物
編號     名稱 數量                   備                    註  １ 毒品咖啡包（彩虹小惡魔包裝袋）  41包 1.編號1 至41，驗前總毛重398.73 公克（包裝總重約38.51公克），驗前總淨重約360.22 公克。 2.隨機抽取編號18鑑定，淨重8.72公克，取1.49公克鑑定用罄，餘7.23公克。檢出第三級毒品4-甲基甲基卡西酮、微量第三級毒品4-甲基乙基卡西酮、甲基-N ,N-二甲基卡西酮、3,4-亞甲基雙氧苯基乙基胺丁酮、微量第四級毒品硝西泮等成分，其中4-甲基甲基卡西酮純度約2%，推估編號1 至41均含4-甲基甲基卡西酮之驗前總純質淨重約7.20公克。 3.內政部警政署刑事警察局109 年8 月19日刑鑑字第1090078661號鑑定書（偵卷第67-68頁）。  ２ 毒品咖啡包（格子包裝袋） 7包 1.編號42至48，驗前總毛重71.58 公克 2.取送驗單位指定之編號43、48鑑定，編號43送驗數量淨重9.0808公克，驗餘數量淨重5.8533公克；編號48送驗數量淨重9.4794公克，驗餘數量淨重6.2031公克。均檢出第三級毒品4-甲基甲基卡西酮、硝甲西泮等成分。 3.又編號43、48分別取樣併驗純質淨重，送驗數量淨重18.5602 公克，驗餘數量淨重12.0564 公克，其中4-甲基甲基卡西酮純度約2%，純質淨重0.3712公克。推估檢品7 包，檢驗前淨重48.0631 公克，4-甲基甲基卡西酮純質淨重0.6729公克。 3.衛生福利部草屯療養院109 年7 月16日草療鑑字第1090700145號、109 年7 月22日草療鑑字第1090700146號鑑驗書（偵卷第69-75頁）。  ３ 愷他命 2包 1.編號49至50。 2.編號49，送驗數量淨重0.6412公克，驗餘數量淨重0.6346公克；編號50，送驗數量淨重0.6125公克，驗餘數量淨重0.5958公克。均檢出第三級毒品愷他命成分。 3.又編號49、50分別取樣併驗純質淨重，送驗數量淨重1.2537公克，驗餘數量淨重1.0203公克，愷他命檢驗前淨重1.2537公克，純度79.1% ，純質淨重0.9917公克。 4.衛生福利部草屯療養院109 年7 月16日草療鑑字第1090700145號、109 年7 月22日草療鑑字第1090700146號鑑驗書（偵卷第69-75頁）。  ４ 行動電話（廠牌、型號為iPhone7plus，搭配門號0000000000號SIM卡1張）1 支 1支 已扣案，共犯葉祐嘉所有  ５ 行動電話（廠牌、型號為iPhone6，搭配未扣案之號碼不詳、臺灣大哥大預付卡SIM卡1張）1支 1支 已扣案，共犯葉祐嘉所有  ６ 搭配編號５使用之臺灣大哥大預付卡SIM卡 1張 未扣案，共犯葉祐嘉所有  ７ 行動電話（廠牌、型號為iPhoneXS max，搭配門號0000000000號SIM卡1張）1 支 1支 已扣案，被告甲○○所有